臺灣高等法院刑事裁定　　　　　　　　　 94年度抗字第508號
　　抗　告　人
　　即　自訴人　甲○○
　　　　　　　　乙○○
上列抗告人等因自訴被告鍾慶菊涉犯詐欺案件，聲請法官迴避，
不服臺灣臺北地方法院中華民國94年7月14日裁定（94年度聲字
第989號），提起抗告，本院裁定如下：
    主  文
抗告駁回。
    理  由
一、原裁定略以：按刑事訴訟法第十八條第二款所謂足認法官執
    行職務有偏頗之虞，係指法官於訴訟之結果有利害關係或與
    當事人有親交嫌怨等客觀事實，足以使人疑其將為不公平之
    審判者；或以一般通常之人所具有之合理觀點，對於該承辦
    法官能否為公平之裁判，均足產生懷疑，且此種懷疑之發生
    ，存有其完全客觀之原因，而非僅出於當事人自己主觀之判
    斷者，始足當之（參照最高法院七十年臺抗字第一七四號、
    七十九年臺抗字第三一八號判例）。次按自訴之提起應委任
    律師行之，自訴人未委任代理人，法院應定期間以裁定命其
    委任代理人，逾期仍不委任者，應諭知不受理之判決。又不
    受理之判決，得不經言詞辯論為之，此項規定於自訴程序亦
    準用之，刑事訴訟法第三百十九條第二項、第三百二十九條
    第二項、第三百零七條及第三百四十三條分別定有明文。聲
    請人具狀對丙○○提起自訴（九十四年自字第一二三號），
    並未委任律師為自訴代理人，承審法官遂裁定命聲請人於期
    限內委任律師為自訴代理人，參照前述說明，並無違誤。法
    院對受理之案件本有調查權限，且應使用各種途徑，以盡調
    查之能。本件自訴狀內雖未記載其年籍資料，惟聲請人已先
    後二次對丙○○提起自訴（九十二年自字第二八八號、九十
    年自字第三一八號），且經本院依職權調閱本院九十四年自
    字第一二三號全卷，聲請人提出之委託代理專賣契約書載有
    甲○○之身分證統一編號，保證書內亦載有乙○○之身分證
    統一編號，承審法官由卷證及網路查詢系統自可輕易查得聲
    請人之年籍資料，而於裁定內為完整之記載。聲請意旨所載
    聲請法官迴避原因，與刑事訴訟法規定之法官迴避事由不符
    ，而駁回本件之聲請。
二、抗告意旨略以：自訴人自訴被告鍾慶菊詐欺取財等案件，經
    自訴人向律師事務所洽詢，如委任律師為訴訟代理人，要收
    訴訟代理費用十萬元，而自訴人乙○○無資力支付，即委任
    具司法簡任十三職等秘書之自訴人甲○○為訴訟代理人，符
    合刑事訴訟法第三百十九條之規定。被告鍾慶菊犯罪證據均
    提存在法院民事訴訟卷宗內，被告自無法否認犯罪，言詞辯
    論前，豈能判決不受理或免訴之理，承審法官顯有為被告脫
    罪之嫌，被告觸犯刑法第二百十條、第二百十六條、第二百
    十四條、第三百五十五條，原審未予詳查，為維法紀，爰依
    法提起抗告，以維法紀云云。
三、按當事人聲請法官迴避，以有刑事訴訟法第十八條第一款、
    第二款所列情形之一者為限。又聲請迴避之原因，應釋明之
    ，為刑事訴訟法第二十條第二項所明定。且按當事人聲請法
    官迴避，以有具體事實足認其執行職務有偏頗之虞（參照最
    高法院十八年抗字第一四九號判例）。查本件抗告人等對被
    告鍾慶菊提起自訴，未依刑事訴訟法第三百十九條第二項規
    定委任律師提起，原審承辦法官依法裁定命其補正委任律師
    為代理人，於法並無不合，自訴人等逕以原承審法官有為被
    告脫罪之嫌而聲請法官迴避，顯有誤會，自無理由。原法院
    因而駁回其聲請，於法尚無違誤。自訴人抗告意旨仍執陳詞
    ，徒執個人主觀之判斷，漫事爭執，其抗告為無理由，應予
    駁回。
據上論結，應依刑事訴訟法第412條，裁定如主文。
中　　華　　民　　國　　94　　年　　8 　　月　　22　　日
　　　　　　　　　刑事第十三庭  審判長法　官  劉景星
                                      法  官  陳博志
                                      法  官  李春地
以上正本證明與原本無異。
不得再抗告。
                                      書記官  柳秋月
中　　華　　民　　國　　94　　年　　8 　　月　　22　　日
